臺灣高等法院刑事判決
111年度上易字第706號
上  訴  人  
即  被  告  陳明星




上列上訴人因竊盜等案件，不服臺灣新竹地方法院110年度易字
第801號，中華民國111年3月31日第一審判決（起訴案號：臺灣
新竹地方檢察署110年度偵緝字第630號、110年度偵字第10225號
），提起上訴，本院判決如下：
    主  文
上訴駁回。
    理  由
一、依刑事訴訟法第350條、第361條、第367條規定，不服地方
    法院之第一審判決而上訴者，須提出上訴書狀，並應敘明具
    體理由，為上訴必備之程式；倘已提出上訴理由，但所提非
    屬具體理由者，則由第二審法院以上訴不合法律上之程式，
    判決駁回。所謂具體理由，並不以其書狀應引用卷內訴訟資
    料，具體指摘原審判決不當或違法之事實，亦不以於以新事
    實或新證據為上訴理由時，應具體記載足以影響判決結果之
    情形為必要。但上訴之目的，既在請求第二審法院撤銷或變
    更第一審之判決，所稱「具體」，當係抽象、空泛之反面，
    若僅泛言原判決認事用法不當、採證違法或判決不公、量刑
    過重等空詞，而無實際論述內容，即無具體可言。從而，上
    開法條規定上訴應敘述具體理由，係指須就不服判決之理由
    為具體之敘述而非空泛之指摘而言。是以上訴人之上訴書狀
    或補提之上訴理由書，雖有敘述上訴理由，惟並未具體敘述
    第一審判決有上述違法、不當情形，其所為上訴，即不符合
    上訴之法定要件。
二、原審係依憑上訴人即被告陳明星於原審審理時坦承不諱（見
    原審卷第109-111、118頁），核與被害人孫冬連於警詢時指
    述明確及證人即告訴人紀敘贏之證述情節大致相符（見偵字
    第6410號卷第3、4頁，偵字第10225號卷第13、14頁，原審
    卷第50-52頁），並有與其等陳述相符之警員江易錩於民國1
    10年4月9日所出具之偵查報告1份、車輛詳細資料報表1份、
    現場照片15幀、監視錄影器畫面翻拍照片24幀、警員楊智程
    於110年9月1日所出具之偵查報告1份、新竹市警察局第二分
    局搜索扣押筆錄1份、扣押物品目錄表1份、現場及扣案物照
    片共9幀等證據在卷可稽（見偵字第6410號卷第2、10、12-3
    0頁，偵字第10225號卷第10、15-17、28-31、58頁，偵緝字
    第630號第22-25頁），認定被告所為如原判決事實欄一部分
    ，係以一行為同時觸犯刑法第321條第1項第1、2款之毀越門
    扇侵入住宅竊盜罪及同法第354條之毀損他人物品罪；又犯
    如事實欄二部分，係以一行為同時觸犯刑法第321條第2項、
    第1項第1、2、3款之攜帶兇器毀越門扇侵入住宅竊盜未遂罪
    及同法第354條之毀損他人物品罪，均為想像競合犯，均依
    刑法第55條前段規定，各從一重論以毀越門扇侵入住宅竊盜
    罪及攜帶兇器毀越門扇侵入住宅竊盜未遂罪；又被告所犯上
    開2罪間，應予分論併罰。被告所犯前案為竊盜案件，與本
    案犯行間具有相同性質，參酌司法院釋字第775號解釋文意
    旨，並考量本案情節、被告主觀惡性、危害程度及罪刑相當
    原則，應論以累犯；爰審酌被告前有多次竊盜案件前科紀錄
    ，仍不知警惕，不思循正當途徑賺取款項，竟思不勞而獲，
    任意毀越門扇侵入他人住宅或攜帶兇器毀越門扇侵入他人住
    宅內竊取他人所有財物，顯不尊重他人財產權益，其犯罪動
    機、手段、情節、目的、次數、所竊得財物價值、所生危害
    、犯後坦承犯行，並衡酌其年紀、初中肄業之智識程度，無
    家人、無工作、仰賴年金為生之家庭及生活狀況等一切情狀
    ，分別量處有期徒刑7月、4月及敘明沒收部分，並就論處4
    月之罪部分諭知易科罰金之折算標準。經核原判決業詳敘其
    所憑證據、認定理由及量刑依據，從形式上觀察並無任何採
    證認事、用法或量刑之不當或違法。
三、被告上訴意旨略以：被告就上開犯行均已供認不諱，其年高
    78歲，父母雙亡、未婚無子女無家庭，借用友人房屋居住，
    又有宿疾，身體虛弱，無法工作，前年因中風住院，通常依
    賴政府發放老人年金維持生活，往往三餐難以為繼，逼不得
    已才淪為竊盜犯，對於本案深感後悔且認為刑度較重，保證
    爾後絕不再犯，請撤銷原判決，從輕科刑云云。被告現況固
    值同情，然其既已坦承犯行並經原審審酌上情後而為判決，
    亦未就原判決認事、用法或量刑部分，具體指摘有何違法或
    不當之處，僅泛言認為刑度較重，顯無實際論述內容，自非
    合法上訴理由。揆諸上開說明，其上訴顯無具體理由而不合
    法定程式，應予駁回，並不經言詞辯論為之。
四、據上論斷，應依刑事訴訟法第367條前段、第372條，判決如
    主文。
中　　華　　民　　國　　111 　年　　5 　　月　　31　　日
                  刑事第二十三庭審判長法　官  許永煌
                                      法　官  雷淑雯
                                      法　官  吳定亞
以上正本證明與原本無異。
不得上訴。
                                      書記官  郭侑靜
中　　華　　民　　國　　111 　年　　5 　　月　　31　　日